# 哪家上市公司存在这种情况呢？

提问人：ayimm 时间：2012-11-08 16:58:25
根据中国证监会 2011 年第 1 期《上市公司执行企业会计准则监管问题解答》（以下简称“解答”）规定，“由于被投资单位增发股份、投资方未同比例增资导致持股比例下降的，持股比例下降部分视同长期股权投资处置，按新的持股比例确认归属于本公司的被投资单位增发股份导致的净资产增加份额，与应结转持股比例下降部分的长期股权投资账面价值之间的差额计入当期损益。” 对于原以权益法核算的长期股权投资，如果持股比例下降后对被投资单位不再具有重大影响，剩余投资应按照成本法核算。 大家有谁知道哪家上市公司是存在这种情况么？万分感谢啊

回答人：chenyiwei
2009 年复星医药就此确认收益 30 亿元，是较早也是比较引人关注的此类案例。后来的此类案例多数发生在涉足创投业务的上市公司中。